【裁判字號】    89,易緝,487
【裁判日期】    890925
【裁判案由】    竊盜
【裁判全文】
臺灣臺中地方法院刑事判決                        八十九年度易緝字第四八七號
    公  訴  人  臺灣台中地方法院檢察署檢察官
    被      告  甲○○
右列被告因竊盜案件，經檢察官提起公訴（八十八年度偵字第二００六一號），本院
判決如左：
    主  文
甲○○連續竊盜，處有期徒刑伍月。
    事  實
一、甲○○基概括之犯意，連續意圖為自己不法所有，先於八十八年八月二十日左右
    ，在台中縣梧棲鎮○○路，竊取劉素萍（起訴書誤載為丙○○）所有之ＩＷＤ─
    五三三號重型機車（該車於八十八年一月十一日二十三時許，在台中縣豐原市○
    ○路三號前先為不詳之人所竊取，而停放在台中縣梧棲鎮○○路，且未懸掛車牌
    ，約值新台幣（下同）一萬六千元）；再於八十八年九月一日晚間，在台中縣梧
    棲鎮居○街三百二十巷前，竊取乙○○所有，登記為莊世育名義之ＩＸＸ─七三
    九號機車車牌後，將前開ＩＸＸ─七三九號車牌懸掛於前開竊得之機車使用。嗣
    於八十八年九月十一日凌晨二時四十五分許，甲○○騎乘前開機車行經台中縣梧
    棲鎮○○路與永安大排溝北側口間為警查獲。
二、案經台中縣警察局清水分局報請臺灣臺中地方法院檢察署檢察官偵查起訴。
    理  由
一、訊據被告甲○○固坦承有徒手竊取前開ＩＸＸ─七三九號機車車牌之事實，然矢
    口否認有竊取前開ＩＷＤ─五二三號機車，辯稱：他是前開機車停在路邊很久了
    ，且沒有車牌，以為是沒人要的機車，所以牽去修理二千多元後騎用云云。惟查
    ：証人丙○○於警訊中証稱前開機車係渠妹劉素萍所有於八十八年一月十一日二
    十三時許在豐原市○○路三號前所失竊，該車尚值一萬六千元，是前開機車顯尚
    有相當之經濟價值。再依卷附車輛失竊資料所示，前開機車係一九九六年份，而
    被告供稱牽走前開機車間係八十八年八月二十日左右，即被告取得前開機車時，
    前開機車車齡僅三年，且依卷附前開機車照片所示，前開機車亦非老舊，被告應
    可輕易判斷前開機車尚堪用，並非車主有意拋棄。被告前開所辯，尚不足採。此
    外並有贓物領據、車輛失竊資料各二紙附卷可稽，被告竊取前開ＩＸＸ─七三九
    號機車車牌情節，復與被害人乙○○指述之情節相符。本件事證明確，被告犯行
    已足堪認定。
二、核被告甲○○所為，係犯刑法第三百二十條第一項之竊盜罪。被告先後二次竊盜
    犯行，時間緊接，罪名與犯罪構成要件相同，顯係基於概括犯意而為，應依連續
    犯規定論以一罪，並加重其刑。爰審酌被告之品行、為自己代步之便而竊取他人
    機車，且為掩人耳目而取車牌使用、行竊之手段、所行竊物品之價值尚非甚高，
    及其犯罪後之態度等一切情狀，量處如主文所示之刑示懲。
三、據上論斷，應依刑事訴訟法第二百九十九條第一項前段，刑法第五十六條、第三
    百二十條第一項罰金罰鍰提高標準條例第一條前段，判決如主文。
本案經檢察官林樹蘭到庭執行職務
中      華      民      國      八十九  年      九      月    二十五    日
                                臺灣臺中地方法院刑事第一庭
                                    法  官  鄭文祺
右正本證明與原本無異。
如不服本判決，應於判決送達後十日內向本院提出上訴狀，上訴於臺灣高等法院臺中
分院( 須附繕本 )。
                                          書記官
中    華    民    國      八十九      年       九      月     二十六    日
附錄論罪科刑法條
刑法第三百二十條第一項：意圖為自己或第三人不法之所有，而竊取他人之動產者，
為竊盜罪，處五年以下有期徒刑、拘役或五百元以下罰金。


司法院資訊處製作；財團法人民間司法改革基金會備份。
